臺灣臺中地方法院交通事件裁定　　　 100年度交聲字第2974號
原處分機關　交通部公路總局臺中區監理所
異　議　人
即受處分人　蔡林玉雪
上列受處分人因違反道路交通管理處罰條例案件，對於交通部公
路總局臺中區監理所民國100 年9 月28日所為之處分（中監違字
第裁60—GG0000000號裁決書），聲明異議，本院裁定如下：
    主  文
異議駁回。
    理  由
一、聲明異議意旨以：異議人即受處分人蔡林玉雪於民國100年1
    月31日中午12時50分，騎乘車牌號碼CSY —558 號重型機車
    ，行經臺中市○○區○○路及鎮○○路口處，因「紅燈左轉
    」之違規事實，經臺中市政府警察局清水分局清水派出所員
    警當場掣單舉發，並於100 年2 月10日至清水田寮郵局繳納
    罰鍰完畢，然異議人於100 年10月初收受本件裁決書，並至
    監理所查證，方知本件係員警事後，以異議人於100 年1 月
    31日當日，除有上揭違規事實外，另有「未領有駕駛執照駕
    駛機器腳踏車」之違規事實為由，而於100 年2 月25日以臺
    中市警察局中市警交字第GG0000000 號舉發違反道路交通管
    理事件通知單掣單舉發，惟郵政人員並未將前揭舉發違反道
    路交通管理事件通知單送達予異議人收受，且前揭舉發違反
    道路交通管理事件通知單上亦載明「退件補單」等字，是異
    議人不知有此舉發違反道路交通管理事件通知單，竟要承擔
    責任，實感冤枉，為此聲明異議等語。
二、按受處分人，不服道路交通管理處罰條例第8 條主管機關所
    為之處罰，得於接到裁決書之翌日起20日內，向管轄地方法
    院聲明異議；又聲明異議，應以司法狀紙，敘述異議之理由
    ，提出於原處分機關為之。原處分機關應於接受異議書狀後
    5 日內，將該案卷宗及有關證物，送交該管法院，道路交通
    管理處罰條例第87條第1 項及道路交通案件處理辦法第12條
    分別定有明文。而刑事訴訟法第5 條第1 項規定，案件由犯
    罪地或被告之住所、居所或所在地之法院管轄，是本件異議
    人違規地點係在臺中市○○區○○路，而異議人之住所係位
    於臺中市○○區○○路406 號之11，故本院對於本件聲明異
    議為有管轄權之法院。
三、又依道路交通管理處罰條例第87條規定向法院聲明異議之期
    間，自裁決送達之翌日起算，並得依法扣除在途期間及聲請
    回復原狀；法院認聲明異議不合法律上之程式或其異議權已
    經喪失者，應以裁定駁回之，但其不合法律上之程式可補正
    者，應先定期命為補正，逾期不補正者，即予駁回，道路交
    通事件處理辦法第11條、第17條亦分別定有明文。另按處理
    違反道路交通管理事件，有關文書之送達程序，依行政程序
    法之規定；送達，於應受送達人之住居所、事務所或營業所
    為之。但在行政機關辦公處所或他處會晤應受送達人時，得
    於會晤處所為之；於應送達處所不獲會晤應受送達人時，得
    將文書付與有辨別事理能力之同居人、受僱人或應送達處所
    之接收郵件人員，違反道路交通管理事件統一裁罰基準及處
    理細則第5 條、行政程序法第72條第1 項、第73條第1 項分
    別定有明文。
四、經查：
  (一)異議人之住所係位於「臺中市○○區○○路406 號之11」等
    情，此有個人資料查詢結果1 紙附卷可參。另原處分機關以
    異議人違反道路交通管理處罰條例第21條第1 項第1 款規定
    ，於100 年9 月28日以中監違字第裁60—GG0000000 號裁決
    書裁罰新臺幣9 千元後，乃製作裁決書，委託郵政機關按上
    址送達，並於100 年10月3 日將前揭裁決書交與應受送達人
    本人即異議人等情，此有交通部公路總局臺中區監理所100
    年11月9 日中監營字第1000044397號對違反道路交通管理事
    件不服裁決聲明異議案件移送書檢附之上揭裁決書、送達證
    書影本各1 紙附卷可參。從而，原處分機關確依行政程序法
    相關規定，將裁決書送達異議人住所地，該送達程序自屬合
    法無疑。
  (三)本件裁決書業於100 年10月3 日送達應受送達人本人即異議
    人後，即發生送達效力，已如前述，異議人如對原處分機關
    前開裁決不服欲提起異議，依照上述說明，其20日之異議期
    間應自100 年10月4 日（即送達翌日）起至100 年10月23日
    止；另異議人之住所係位於臺中市清水區，非居住於處罰機
    關即交通部公路總局臺中區監理所所在之臺中市大肚區，但
    居住於本院之管轄區域內，依法院訴訟當事人在途期間標準
    第4 條之規定，應依同標準第2 條第1 款之地方法院在途期
    間欄所載之日數即3 日，扣除在途期間。是異議人至遲應於
    100 年10月26日向原處分機關提出聲明異議狀，方屬合法，
    然異議人竟遲至100 年10月27日始向原處分機關提出聲明異
    議狀，此有蓋有原處分機關收文戳章之異議人聲明異議狀1
    份在卷可稽，顯已逾20日之異議期間。從而，依照前開法條
    規定及說明，本件異議人逾期始聲明異議，其異議權業已喪
    失，且屬不得補正，依法自應予以駁回。
據上論斷，應依道路交通事件處理辦法第17條，裁定如主文。
中    華    民    國   100    年    11    月    15    日
                    刑事第二庭   法  官  唐中興
以上正本證明與原本無異。
如不服本裁定應於送達後5日內向本院提出抗告狀。
中    華    民    國   100    年    11    月    15    日
                                 書記官  簡雅文